臺灣士林地方法院刑事判決　　　　　　　　96年度易字第53號
公　訴　人　臺灣士林地方法院檢察署檢察官
被　　　告　甲○○
　　　　　　　　　　（另案於臺灣臺北監獄執行中）
　　　　　　乙○○
　　　　　　　　　　　號(
上列被告等因竊盜等案件，經檢察官提起公訴（95年度偵字第
14723 號、15630 號），被告等於準備程序中為有罪之陳述，經
本院合議庭裁定本件由受命法官獨任進行簡式審判程序，並判決
如下：
    主  文
甲○○共同連續攜帶兇器，毀壞安全設備竊盜（即如附表一編號
部分），處有期徒刑壹年貳月，並於刑之執行前令
入勞動場所強制工作年，扣案如附表二所示之物，均沒收。又
攜帶兇器，毀壞安全設備竊盜，處如附表一編號所
示之刑，扣案如附表二所示之物，均沒收。又攜帶兇器竊盜，未
遂，處如附表一編號所示之刑，扣案如附表二所示之物，均沒
收。又共同攜帶兇器，毀壞安全設備竊盜，處如附表一編號
所示之刑，扣案如附表二所示之物，均沒收。又行使
偽造私文書，足以生損害於他人，處有期徒刑陸月。偽造切結書
二份上所偽造之「吳啟弘」署名、指紋各貳枚，沒收。應執行有
期徒刑伍年肆月，並於刑之執行前令入勞動場所強制工作年。
扣案如附表二所示之物，偽造切結書二份上所偽造之「吳啟弘」
署名、指紋各貳枚，均沒收。
乙○○共同連續攜帶兇器，毀壞安全設備竊盜（即如附表一編號
部分），處有期徒刑拾月，扣案如附表二所示之物，均沒
收。又共同攜帶兇器，毀壞安全設備竊盜，處如附表一編號
所示之刑，扣案如附表二所示之物，均沒收。應執行
有期徒刑貳年陸月。扣案如附表二所示之物，均沒收。
    事  實
一、甲○○曾犯竊盜案件，經法院於民國95年1月25日判處有期
    徒刑2 年確定（現執行中），猶不知悔改，有犯罪習慣，意
    圖為自己不法所有，先後犯有下列罪行：
  (一)自95年3 月29日起至同年6 月間止，基於概括之犯意，或獨
    自1 人、或夥同乙○○二人共同，攜帶客觀上足對人之生命
    、身體、安全構成威脅、具有危險性之如附表二所示或供犯
    罪所用或供犯罪預備之物，於附表一編號至、至所
    示之時間、地點，先以自備之電話及電線接上被害人屋外樓
    梯間電話箱內之電話線，再以接上電話線之電話撥打自己手
    機，藉手機顯示被害人屋內電話之號碼，再依此顯示之號碼
    以自己手機撥打入被害人屋內之電話，看看有無人接聽，以
    此方法探測被害人屋內有無人在，得知無人在內後，即以自
    備鐵撬、起子、扳手等工具破壞門鎖之方式侵入屋內，竊取
    如附表一編號至、至所示許廣武、陳雲正等人所有
    現金、相機、首飾等財物（均詳如附表一竊得財物欄所載）
    得手（以上侵入住宅部分均未據告訴）。
  (二)甲○○復另行起意，自同年7月間起至同年11月17日止，或
    獨自1人或夥同乙○○二人共同，攜帶客觀上足對人之生命
    、身體、安全構成威脅、具有危險性之如附表二所示或供犯
    罪所用或供犯罪預備之物，於附表一編號至、至所
    示之時間、地點，以上開方法侵入被害人屋內，竊取如附表
    一編號至、至所示陳曉惠、張西村等人所有現金、
    相機、首飾等財物（均詳如附表一竊得財物欄所載）得手。
    另於編號部分則僅攜帶兇器，未毀壞門鎖而開門進入屋內
    ，著手搜尋財物未獲而未遂（以上侵入住宅部分均未據告訴
    ）。嗣甲○○將所竊得如附表編號陳鶴仁所有之相機、鏡
    頭，於同年11月初某日，攜至臺北市○○○路與德惠街口附
    近，另行起意冒用吳啟弘名義簽具切結書二份，以新臺幣（
    下同）12,000元之代價，販售予葛維倫，並將該二份切結書
    交付予葛維倫收執，用以證明物品來源無虞，足生損害於吳
    啟弘、陳鶴仁等人之權益。
二、乙○○亦意圖為自己不法之所有，與甲○○二人基於共同竊
    盜之犯意聯絡，自95年3 月29日起至同年6 月間止，基於概
    括之犯意，攜帶客觀上足對人之生命、身體、安全構成威脅
    、具有危險性之如附表二所示或供犯罪所用或供犯罪預備之
    物，於附表一編號至所示之時間、地點，以上開方法侵
    入被害人屋內，共同竊取如附表一至所示陳雲正等人所
    有現金、相機、首飾等財物（均詳如附表一竊得財物欄所載
    ）得手。並另行起意，自同年9 月間起至同年11月11日止，
    與甲○○二人，基於共同竊盜之犯意聯絡，攜帶客觀上足對
    人之生命、身體、安全構成威脅、具有危險性之如附表二所
    示或供犯罪所用或供犯罪預備之物，於附表一編號至所
    示之時間、地點，以上開方法侵入被害人屋內，竊取如附表
    一編號至所示張西村等人所有現金、相機、首飾等財物
    （均詳如附表一竊得財物欄所載）得手。
三、上開甲○○、乙○○兩人竊得之財物，均由該二人朋分花用
    ，嗣因甲○○為警查獲，勘驗監視錄影帶時發現同夥兩人作
    案，始由甲○○供出乙○○共同參與而查獲，並扣得甲○○
    所有，如附表二所示或供犯罪所用、或供犯罪預備之物。
四、案經華秀淑、陳怡靜等，訴由臺北市政府警察局內湖分局報
    告臺灣士林地方法院檢察署檢察官偵查起訴。
    理  由
一、上開事實，業經被告甲○○、乙○○於偵查、及本院審理中
    供承不諱，又有被害人華秀淑、陳怡靜、許廣武、謝秋香、
    李先炭、陳曉惠、簡韻雯、林柏村、陳雲正、蘇麗娟、賴美
    娟、張西村、李周雪、陳鶴仁、郭柏呈、游春進、王毓文、
    陳金和、陳鼎任、楊光山等人於警詢、或偵查中供述被竊的
    情形綦詳，又經證人葛維倫、吳啟弘、黃國章等於警詢、或
    偵查中證述被告甲○○偽造「吳啟弘」署押、銷贓、及鑑定
    贓物等情形在案可稽，且有扣案如附表二所示之物，及切結
    書二紙（影本附於偵查卷14723 卷第285 、286 頁）在卷足
    憑，被告等犯罪事實已臻明確，犯行均堪認定。
二、刑法新舊法適用之比較，按被告行為後，94年2 月2 日修正
    公布之刑法，已於95年7 月1 日施行（95年7 月1 日修正施
    行前刑法稱修正前刑法），另刑法施行法亦於95年6 月14日
    增訂該法第1 條之1 規定，並自95年7 月1 日施行。刑法第
    2 條第1 項「行為後法律有變更者，適用行為時之法律。但
    行為後之法律有利於行為人者，適用最有利於行為人之法律
    」之規定，係規範行為後法律變更所生新舊法律比較適用之
    準據法，於修正後刑法施行後，自應適用上開規定，為「從
    舊從輕」之比較；又比較新舊法時，應就罪刑有關之共犯、
    未遂犯、想像競合犯、牽連犯、連續犯、結合犯，以及累犯
    加重、自首減輕暨其他法定加減原因（如身分加減）與加減
    例等一切情形，綜其全部罪刑之結果而為比較後，再適用有
    利於行為人之法律處斷，而不得一部割裂分別適用不同之新
    舊法，有最高法院24年度上字第4634號、29年度上字第964
    號判例意旨及最高法院95年度第8 次刑事庭會議決議以資參
    照。經查：
  (一)修正前刑法第56條連續犯之規定，已自修正後刑法中刪除，
    亦即行為人基於概括犯意所為之數行為，於修正後刑法施行
    後，已不得再成立連續犯而得論以一罪，而應依具體行為之
    性質論罪，是以該法律之刪除雖非犯罪構成要件之變更，但
    顯已影響及行為人刑罰之法律效果，自屬法律有變更，而應
    為新舊法之比較適用。上開竊盜行為，關於如附表
    等6 次，均發生於新法施行之前，所為犯罪時間緊接，
    均係犯構成要件相同之罪名，被告等主觀上顯係基於概括犯
    意所為，為連續犯，依修正前刑法第56條規定，應論以一罪
    對被告等自較分別處刑有利。
  (二)按，新法第51條第5 款提高多數有期徒刑合併應執行之刑不
    得逾三十年，新法施行後，應依新法第2 條第1 項之規定，
    適用最有利於行為人之法律。裁判確定前犯數罪，其中一罪
    在新法施行前者，亦同（即應為新舊法之比較），業經最高
    法院95年5 月23日刑事庭第8 次會議決議。查修正前刑法第
    51條規定：「數罪併罰，分別宣告其罪之刑，依左列各款定
    其應執行者：」其中第5 款規定：「宣告多數有期徒刑者，
    於各刑中之最長期以上，各刑合併之刑期以下，定其刑期。
    但不得逾二十年。」；而修正後刑法第51條第5款 則規定：
    「宣告多數有期徒刑者，於各刑中之最長期以上，各刑合併
    之刑期以下，定其刑期。但不得逾三十年。」，比較結果，
    亦以修正前刑法第51條第5 款之規定較有利於被告。
  (三)綜合上述條文修正前、後之比較，揆諸前揭最高法院決議及
    修正後刑法第2條第1項規定之「從舊從輕」原則，修正後之
    規定並非較有利於被告，依修正後刑法第2條第1項前段規定
    ，應整體適用被告行為時即修正前之刑法相關規定。
三、核被告甲○○、乙○○所為，係犯刑法第321條第1項第2款
    、第3 款加重竊盜既遂罪（附表一編號部分除外）；另被
    告甲○○就附表一編號部分之所為，係犯刑法第321 條第
    1 項第3 款、第2 項之加重竊盜未遂罪。被告甲○○、乙○
    ○就如附表一編號至部分，有犯意聯絡、及行為分擔，
    均為共同正犯。又被告甲○○就編號至、至部分；
    被告乙○○就編號至部分，其犯罪時間緊接、手段類似
    、構成要件相同，顯係基於概括之犯意為之，且均在95年7
    月1 日刑法修正施行前所為，應依修正前刑法第56條連續犯
    之規定，以一罪論並加重其刑。其餘部分則因犯罪時間在刑
    法修正後，因修正刑法已廢止連續犯之規定，且被害人不同
    ，故均應分論併罰，其中編號部分，被告已著手竊盜行為
    之實行而不遂，為未遂犯，爰依刑法第25條第2 項之規定減
    輕其刑。又被告甲○○行使偽造切結書之所為，係犯刑法第
    216 條、第210 條之行使偽造私文書罪。其偽造「吳啟弘」
    署押為偽造私文書之階段行為，偽造私文書後進而行使，偽
    造之低度行為為行使之高度行為所吸收，均不另論罪，又其
    一次行使兩張偽造之「吳啟弘」切結書，為想像競合犯。所
    犯行使偽造私文書罪與前揭竊盜罪，亦犯意各別，行為互異
    ，應分論併罰。末查被告甲○○，前有竊盜前科，經判處有
    期徒刑二年確定，尚未執行，又再犯本件多達20件的竊盜罪
    ，顯有犯罪習慣。爰審酌被告等犯罪之動機、目的、犯罪時
    所受之刺激、犯罪之手段、犯人之生活狀況、品行、智識程
    度、犯罪所生之危險或損害、及犯罪後坦白承認，態度尚稱
    良好等一切情狀，分別判處如主文所示之刑，並定其應執行
    之刑，及就被告甲○○諭知於刑之執行前令入勞動場所強制
    工作三年，以勵自新。扣案如附表二所示之物，為共同被告
    甲○○所有，或供犯罪所用，或供犯罪預備之物，應依刑法
    第38條第1 項第2 款沒收。又甲○○偽造「吳啟弘」署名、
    指紋各二枚，不問屬於犯人與否，應依同法第219 條規定宣
    告沒收，至偽造之切結書已交付與葛維倫，無庸沒收，併予
    敘明。
據上論斷，應依刑事訴訟法第273條之1第1項、第299條第1項前
段、刑法第2 條第1 項、第56條、第321 條第1 項第2 款、第3
款、第2 項、第216 條、第210 條、第25條第2 項、第55條、第
38 條 第1 項第2 項、第219 條、修正前刑法第56條、第53條、
第51 條 第5 款，竊盜犯贓物犯保安處分條例第3 條第1 項、第
4 條、第5 條第1 項前段，判決如主文。
本案經檢察官高俊申到庭執行職務
中　　華　　民　　國　　96　　年　　2　　月　　12 　　日
                  刑事第一庭法  官  林清吉
以上正本證明與原本無異。
如不服本判決，應於判決送達後10日內，向本院提出上訴狀。
                            書記官  張茹茵
中　　華　　民　　國　　96　　年　　2　　月　　12 　　日
附本件論罪科刑法條全文：
 中華民國刑法第321條
 犯竊盜罪而有左列情形之一者，處6月以上、5年以下有期徒刑：
 一  於夜間侵入住宅或有人居住之建築物、船艦或隱匿其內而犯
     之者。
 二  毀越門扇、牆垣或其他安全設備而犯之者。
 三  攜帶兇器而犯之者。
 四  結夥三人以上而犯之者。
 五  乘火災、水災或其他災害之際而犯之者。
 六  在車站或埠頭而犯之者。
 前項之未遂犯罰之。
 中華民國刑法第216條
 行使第210條至第215條之文書者，依偽造、變造文書或登載不實
 事項或使登載不實事項之規定處斷。
 中華民國刑法第210條
 偽造、變造私文書，足以生損害於公眾或他人者，處5年以下有
 期徒刑。
